臺灣臺北地方法院交通事件裁定　　　　　　　　　九十二年度交聲字第一五二六號
　　原處分機關　臺北交通事件裁決所
　　異　議　人　甲○○
　　即受處分人
右列異議人即受處分人因違反道路交通管理處罰條例事件，對於臺北市交通事件裁決
所北市裁三字第裁二二－Ｃ00000000號違反道路交通管理事件裁決書聲明異
議，本院裁定如左：
    主    文
異議駁回。
    理    由
一、本件異議意旨略以：異議人即受處分人甲○○於民國九十二年九月二十四日晚間
    七時二十五分許，將其所有、車牌號碼Ｋ八－六六二六號自用小客車停放在道路
    緣石頂面及側面繪有黃色實線之臺北縣新店市○○路○段一一三號對面，為警以
    科學儀器相機取得證據資料採證相片後，以「黃線違停」逕行舉發，再經臺北市
    交通事件裁決所以「在設有禁止停車標線之處所停車」裁罰新臺幣九百元，但該
    處嗣後立即繪上停車格，且臺北縣政府警察局新店分局回函中亦陳稱該處確預計
    裁決。
二、按汽車停車時，應依左列規定：（四）設有禁止停車標誌、標線之處所不得停車
    ；標線依其型態原則上分類如左：「線條」以實線或虛線標繪於路面或緣石上，
    用以管制交通者，原則上區分如左：（四）黃實線設於路側者，用以禁止停車；
    禁止停車線，用以指示禁止停車路段，以劃設於道路緣石正面及頂面為原則，無
    緣石之道路得標繪於路面上，距路面邊緣以三十公分為度；本標線為黃實線，線
    寬除設於緣石正面者以緣石高度為準外，其餘皆為十公分，道路交通安全規則第
    一項第四款、道路交通標誌標線號誌設置規則第一百四十九條第一項第一款第四
    目前段、第一百六十八條第一項、第二項定有明文。又道路交通管理處罰條例所
    用名詞「停車」指車輛停放於道路兩側或停車場所，而不立即行駛者；汽車駕駛
    人之行為有左列情形之一，當場不能或不宜攔截製單舉發者，得對汽車所有人逕
    行舉發處罰：（三）違規停車而駕駛人不在場；前項逕行舉發，應記明車輛牌照
    號碼、車型等可資辨明之資料，查明汽車所有人姓名或名稱、住址後，製單舉發
    處罰之；汽車駕駛人停車時，有左列情形之一者，處新臺幣六百元以上一千二百
    元以下罰鍰：（四）在設有禁止停車標誌、標線之處所停車者；前項情形，交通
    勤務警察或依法令執行交通稽查任務人員，應責令汽車駕駛人將車移置適當處所
    ；如汽車駕駛人不予移置或不在車內時，得由該交通勤務警察或依法令執行交通
    稽查任務人員為之，或得於舉發其違規後，使用民間拖吊車拖離之，並收取移置
    費；違反道路交通管理處罰條例第十二條至第六十八條之行為，由公路主管機關
    處罰；本條例所定罰鍰之處罰，行為人接獲違反道路交通管理事件通知單後，於
    十五日內得不經裁決，逕依規定之罰鍰標準，向指定之處所繳納結案；不服舉發
    事實者，應於十五日內，向處罰機關陳述意見或提出陳述書；其不依通知所定限
    期前往指定處所聽候裁決，且未依規定期限陳述意見或提出陳述書者，處罰機關
    得逕行依違反道路交通管理事件統一裁罰基準及處理細則暨違反道路交通管理事
    件統一裁罰標準表所定標準裁決之，道路交通管理處罰條例第三條第十款、第七
    之二條第一項第三款、第二項、第五十六條第一項第四款、第二項、第八條第一
    項第一款、第九條第一項亦有明文規定。
三、經查：
（一）本件異議人於九十二年九月二十四日晚間七時二十五分許，將其所有、車牌號
      碼Ｋ八－六六二六號自用小客車停放在道路緣石頂面及側面繪有黃色實線之臺
      北縣新店市○○路○段一一三號對面，為臺北縣政府警察局新店分局交通分隊
      員警以科學儀器相機取得證據資料採證相片後，以「黃線違停」逕行舉發，異
      議人於應到案日期前向臺北市交通事件裁決所提出申訴，再經臺北市交通事件
      裁決所於九十二年十二月一日以「在設有禁止停車標線之處所停車」，依道路
      交通管理處罰條例第五十六條第一項第四款之規定，以北市裁三字第裁二二－
      Ｃ00000000號違反道路交通管理事件裁決書裁罰異議人新臺幣九百元
      之事實，已經異議人以書狀自承在卷，核與臺北縣政府警察局北縣警交字第Ｃ
      00000000號舉發違反道路交通管理事件通知單所載相符，復有採證相
      片在卷可資佐憑；其中異議人所有、車牌號碼Ｋ八－六六二六號自用小客車確
      停放在道路緣石頂面及側面繪有黃色實線之路段，且該處地面並未繪有路邊停
      車格，亦經本院審認無訛，且有採證相片附卷可稽。
（二）異議人雖辯稱該處嗣後立即繪上停車格，且臺北縣政府警察局新店分局回函中
      亦陳稱該處確預計設置路邊停車格，故異議人在該處停車並未違反規定云云，
      然道路主管機關本得於法令授權範圍內，基於權責對於各項行政措施包括道路
      充分有效能利用、維持交通秩序、保障道路使用人往來便利與安全之目的，除
      有違背法令或明顯矛盾、錯誤，縱司法機關亦不得涉入此行政權核心領域，而
      民眾對於行政機關具體行政措施如有意見，自應循正當管道向行政機關反應，
      尤不得由民眾自行主觀認定是項措施是否合理、是否有延續必要、是否遵循，
      此為當然之理，是本件異議人所有、車牌號碼Ｋ八－六六二六號自用小客車停
      放在臺北縣新店市○○路○段一一三號對面之際，該路段道路緣石頂面、側面
      既均仍繪有禁止停車之黃色實線，前已述及，該路段即禁止停車甚明，異議人
      竟仍在該路段停車，其違反禁止停車標線之指示，殆無疑義。
四、綜上所述，異議人確有如舉發違反道路交通管理事件通知單所載之在繪有禁止停
    車標線處所停車之違規行為，其於舉發通知單所載應到案日期即九十二年十月十
    日前向原處分機關臺北市交通事件裁決所提出申訴，本件原處分機關依道路交通
    管理處罰條例第五十六條第一項第四款、違反道路交通管理事件統一裁罰基準及
    處理細則暨違反道路交通管理事件統一裁罰標準表之規定，裁罰異議人小型車最
    低額罰鍰新臺幣九百元，其認事用法均無不當，裁罰額度亦甚妥適，異議人之聲
    明異議，尚非有據，應予駁回。
五、據上論結，應依道路交通案件處理辦法第十九條，裁定如主文。
中　　　華　　　民　　　國　　九十三　　年　　　五　　　月　　　三　　　日
                              臺灣臺北地方法院交通法庭
                                      法  官  洪  文  慧
右正本證明與原本無異。
如不服本裁定，應於裁定送達後五日內向本院提出抗告狀。
                                      書記官  江  虹  儀
中　　　華　　　民　　　國　　九十三　　年　　　五　　　月　　　三　　　日
